# 求助陈版：同一控制下企业合并，一揽子交易的资本公积是否可以冲减。

提问人：denghaifu 时间：2022-03-05 18:28:43
甲集团下属子公司A和B,其中A为上市公司，B公司为甲集团的全资子公司，C公司为A公司的全资子公司， 2021 年 12 月 31 日C公司收购B公司100%股权，对价 10 亿元，协议规定，C公司通过现金支付 5 亿元，A公司发行股份代C公司支付 5 亿元，每股 5 元，发行 1 亿股。合并日B公司账面净资产 2 亿元，C公司无资本公积和盈余公积合并日的分录C公司账务处理：（ 1 ）同一控制下收购B公司借：长期股权投资-B公司 2 亿未分配利润 8 亿（无资本公积对价与账面价值差额计入未分配利润）贷：现金 5 亿 其他应付款-甲集团 5 亿（ 2 ）A公司代付收购款后借：其他应付款—甲集团 5 亿元贷：其他应付款—A公司 5 亿元 A公司账务处理：A公司发行股份后代C公司支付收购款借：其他应收款—C公司 5 亿 贷：股本-A公司 1 亿 资本公积-股本溢价 4 亿 问题 1 ：C公司和A公司的账务处理是否正确问题 2 ：合并报表层面，以上交易构成一揽子交易，A公司本次发行股份形成的资本公积-股本溢价 4 亿元是否可以与C公司同一控制下合并冲减的未分配利润的 8 亿元进行抵销，，即合并报表层面因收购B公司冲减的未分配利润为8-4=4亿元。谢谢陈版

回答人：chenyiwei
1 、A和C的账务处理基本合理。
2 、A公司本次发行股份形成的资本公积-股本溢价 4 亿元可以与C公司同一控制下合并冲减的未分配利润的 8 亿元进行抵销，即合并报表层面因收购B公司冲减的未分配利润为8-4=4亿元。（=B的净资产 2 亿元-现金 5 亿元-股本 1 亿元）。